臺灣臺北地方法院刑事判決
111年度交簡上字第14號
上  訴  人  臺灣臺北地方檢察署檢察官
被      告  曾志宏


上列上訴人因被告過失傷害案件，不服本院民國110年11月29日
所為110年度交簡字第733號第一審刑事簡易判決（聲請簡易判決
處刑案號：110年度調院偵字第217號），提起上訴，本院管轄之
第二審合議庭判決如下：
　　主  文
原判決撤銷。
曾志宏犯過失傷害罪，處拘役叁拾伍日，如易科罰金，以新臺幣
壹仟元折算壹日。
    事  實
一、曾志宏於民國109年12月8日中午12時47分許，駕駛車牌號碼
    000-0000號自用小客車，沿臺北市大安區和平東路1段141巷
    口由北往南方向行駛，行至該巷與和平東路1段路口時，適
    有王秀玲騎駛腳踏自行車，沿同路段同向自曾志宏所駕車輛左
    側行經該處，曾志宏本應注意汽車行駛時轉彎車應讓直行車先行，
    且應注意車前狀況，並隨時採取必要之安全措施，而依當時
    天候雨、日間自然光線、柏油路面濕潤、無缺陷亦無障礙物
    、視距良好，並無不能注意之情事，竟疏未注意其車左前方
    有直行之王秀玲騎乘腳踏自行車而來，保持隨時得煞停之必要
    安全措施，並讓該腳踏自行車先行，即貿然左轉，王秀玲乍見
    曾志宏所駕車輛駛來，閃避不及，二車遂生碰撞致王秀玲人
    車倒地，受有右足挫傷、右腳踝挫傷、左手挫傷、右髖關節
    挫傷等傷害。曾志宏於肇事後，在其過失肇事犯罪尚未遭有
    偵查犯罪職權之公務員發覺前，向前往車禍現場處理之警員
    自首肇事並接受裁判，因而查悉上情。
二、案經曾志宏自首及王秀玲訴由臺北市政府警察局大安分局報
    請臺灣臺北地方檢察署檢察官偵查起訴。
    理  由
壹、證據能力
一、按被告以外之人於審判外之陳述，雖不符刑事訴訟法第159
    條之1至第159條之4規定，而經當事人於審判程序同意作為
    證據，法院審酌該言詞陳述或書面陳述作成時之情況，認為
    適當者，亦得為證據；當事人、代理人或辯護人於法院調查
    證據時，知有該法第159條第1項不得為證據之情形，而未於
    言詞辯論終結前聲明異議者，視為有前項之同意，同法第15
    9條之5定有明文。檢察官、被告曾志宏對於本判決所引用下
    述被告以外之人於審判外之陳述，均未爭執其證據能力，本
    院審酌該等證據作成時之情況，並無不宜作為證據或證明力
    明顯過低之情事，以之作為證據應屬適當，依刑事訴訟法第
    159條之5第1項規定，均得作為證據。
二、本判決所引用之非供述證據，查無違反法定程序取得之情形
    ，依刑事訴訟法第158條之4規定反面解釋，均具證據能力。
貳、實體方面
一、認定犯罪事實之證據及理由
　　上開事實，業據被告坦承不諱(調院偵卷第11頁，本院交簡
    上卷第40、68頁)，核與證人即告訴人王秀玲指訴相符（偵
    字卷第9-11、28頁)，並有臺北市政府警察局道路交通事故
    現場圖、調查報告表(一)、(二)、補充資料表、初步分析研
    判表、行車紀錄器影像擷圖照片、現場照片及109年12月11
    日診斷證明書(偵字卷第13-15、25-26、29-30、35-42頁)可
    據，足認被告上開任意性自白均與事實相符，可以採信，其
    過失傷害犯行堪以認定，應依法論科。
二、至告訴人當庭提出111年7月22日、25日診斷證明書(本院交
    簡上卷第73-75頁)，指陳其因本案車禍另受有「頸椎痛、下
    背痛」、「神經痛及神經炎」等傷害，惟觀諸該等診斷證明
    書所載，告訴人此等疾患乃於110年6月至9月間陸續就醫所
    發現，距離本案車禍109年12月8日發生已有半年之久，無法
    判斷是否與本案車禍有關，自難認有因果關係，附此敘明。
三、核被告所為，係犯刑法第284條前段之過失傷害罪。被告肇
    事後，於具有偵查職務權限之公務員即臺北市政府警察局大
    安分局大安交通分隊警員郭漢一據報前往現場處理尚不知肇
    事者姓名時，在場隨即主動承認為肇事者等情，有台北市政
    府警察局道路交通事故當事人登記聯單及肇事人自首情形紀
    錄表（偵字卷第31-32頁）為證，是被告於警員尚不知何人
    犯罪前，主動坦承其為肇事者，符合自首之要件，爰依刑法
    第62條前段之規定，減輕其刑。
四、原審經審理結果，以被告所犯過失傷害罪事證明確予以論罪
    科刑，固非無見。然查，本件被告於車禍後停留於車禍現場
    等待警方到場處理，且於警方到場後主動坦承係肇事者，原
    審判決未審酌被告於本件符合自首要件容有未洽。檢察官上
    訴意旨指摘原審量刑過輕，雖非有據，然原判決既有上開可
    議之處，自應由本院撤銷改判。
五、爰以行為人之責任為基礎，審酌被告駕駛動力交通工具參與
    道路交通，本應注意車前狀況，隨時保持得煞停之車速，並
    採取必要之安全措施，並於轉彎時讓直行車先行，然被告竟
    疏未注意及此，即貿然左轉，致告訴人受有事實欄所載傷勢
    ，雖與告訴人數度洽談調解，然因二人就賠償金額之認知存
    有差距而未能調解成立，兼衡被告犯後始終坦承犯行，其過
    失程度、告訴人之傷勢輕重及所生危害，暨被告自陳之智識
    程度及生活經濟狀況(本院交簡上卷第69頁)等一切情狀，量
    處如主文所示之刑，並諭知易科罰金之折算標準。
據上論斷，應依刑事訴訟法第455條之1第1項、第3項、第369條
第1項前段、第364條、第299條第1項前段，刑法第284條前段、
第62條前段、第41條第1項前段，刑法施行法第1條之1第1項，判
決如主文。
本案經檢察官江貞諭聲請簡易判決處刑，檢察官林秀濤到庭執行
職務。
中　　華　　民　　國　　111 　年　　8 　　月　　22　　日
                  刑事第八庭　審判長法　官　解怡蕙

　　　　　　　　　　　　　　　　　　法　官　許凱傑

　　　　　　　　　　　　　　　　　　法　官  李陸華
上正本證明與原本無異。
不得上訴。
                                    書記官  張閔翔
中　　華　　民　　國　　111 　年　　8 　　月　　23　　日
附錄所犯法條全文：
中華民國刑法第284條
因過失傷害人者，處一年以下有期徒刑、拘役或十萬元以下罰金
；致重傷者，處三年以下有期徒刑、拘役或三十萬元以下罰金。